【裁判字號】    88,易,1563
【裁判日期】    890320
【裁判案由】    傷害等
【裁判全文】
臺灣臺北地方法院刑事判決                        八十八年度易字第一五六三號
    公  訴  人  臺灣臺北地方法院檢察署檢察官
    被      告  丙○○
    選任辯護人  鄭玉燦律師
    被      告  甲○○
右列被告等因傷害等案件，經檢察官提起公訴（八十七年度偵字第一八七一五號），
本院判決如左：
    主  文
丙○○、甲○○共同傷害人之身體，各處拘役肆拾日，如易科罰金均以參佰元折算壹
日。
    事  實
一、丁○○因不滿其父乙○○（上開二人均經不起訴處分）出租坐落台北市○○街二
    四二巷七二號一樓之房客己○○拖欠房租又拒不搬遷，乃於民國八十七年三月十
    五日上午某時許，偕同已委託仲介出租該房屋之上品房屋仲介有限公司職員甲○○一同前往與己○○理論，詎雙方言詞上生有爭執，己○○即不願與渠等二人多
    談，並欲將丁○○、甲○○推出門外，適丙○○趕至現場知悉商討未獲結果而拒
    絕離去，乃和甲○○二人與己○○發生推擠，彼二人並共同基於侵入住宅及傷害
    他人身體之犯意聯絡及行為分擔，先強行進入己○○租屋之住宅處內，並與己○○扭打，致己○○受有頭部外傷併左頰瘀傷、左膝瘀傷、左膝擦傷、右上肢擦傷
    、背部擦傷等之傷害，而丙○○、甲○○二人並於扭打己○○同時，基於毀損之
    故意，將其穿著之睡衣毀損，足以生損害於己○○。
二、案經被害人己○○訴由臺灣臺北地方法院檢察署檢察官偵查起訴。
    理  由
一、訊據被告丙○○、甲○○二人均矢口否認有何侵入住宅、傷害、毀損等犯行，被
    告丙○○辯稱：當日係由伊兄長丁○○與甲○○一同前往向己○○收房租，過程
    中係丁○○與己○○發生推擠，伊因牽車關係，始前往該處察看，並未毆打被害
    人，至於測謊呈不實反應，實因伊精神不好，非伊確有前開犯行云云；被告甲○○則辯稱：伊與丁○○同往向己○○收租，因己○○拒不繳租，又不願搬離，己○○要渠等離去，丁○○不肯，乃雙方發生推擠，過程中伊均未毆打己○○云云
    。惟查：右揭事實，迭據被害人己○○於偵審中指訴綦詳，且有台北仁康醫院診
    斷證明書一紙、照片影本四幀在卷可稽，又本院於八十八年七月十四日以北院義
    刑簡八八易一五六三字第一七四一０號函請內政部警政署刑事警察局就被告丙○○為測謊鑑定結果，其中就詢問有無毆打己○○及撕毀己○○睡衣乙節，經測試
    均呈情緒波動反應，應係說謊，此有內政部警政署刑事警察局八十八年十月二十
    五日刑鑑字第一一０五五七號鑑驗通知書乙份附卷足憑，徵按測謊鑑定，雖不得
    為審判之唯一依據，惟其係依一般人在說謊時，會產生遲緩、緊張、恐懼、不安
    等心理波動現象，乃以科學方法，由鑑定人利用測謊儀器，將受測者之上開情緒
    波動反應情形加以紀錄，用以判別受測者之供述是否真實，又該測謊鑑定事先復
    已獲得受測者之同意，有調查筆錄可資為憑，則前開鑑測之結果，自可供為法院
    裁判之佐證。再以刑事警察局鑑識人員戊○○於本院庭訊時亦供證：被告甲○○
    前來本局測謊鑑識時，因覺時間太長而離去，但離去前曾提及被告丙○○與己○○有在地上扭打，且其因催討多次，氣憤不過，乃踢被害人二、三腳等語，足見
    渠等二人若非確有前開犯行，被告甲○○實無於審判外為此不利於己之陳述，並
    致被告丙○○受有刑事制裁之可能。參以被告甲○○於偵查中亦自承：被害人請
    求離去時，因不願離去而發生推擠等語，此在被害人已明確要求應離去之下，若
    非渠等二人仍恃體力強行侵入被害人租屋處，衡情實無與被害人發生推擠，並致
    被害人受傷，屋內凌亂，睡衣毀損之可能。是被告等二人對於所認被害人違反租
    約之行為，未依循合法之途徑解決，竟強行進入被害人租屋處，以遂行其等傷害
    之犯行，核其情節，自難認渠等侵入住宅之行為為正當。此外，證人乙○○雖到
    庭供證：伊只聽到己○○大聲叫嚷，但未看到渠等爭吵云云，按其所供情節與被
    告甲○○自承確有與被害人推擠、爭吵等情節已不相符，且其既未親睹渠等與被
    害人爭吵、推擠之情形，則被害人是否遭被告等二人毆打，自難提供真實性之證
    言以供參酌，其證詞顯難採信，另證人丁○○亦到庭供證：當日伊經被害人推出
    門外後，即經被告丙○○叫離現場云云，互核被告甲○○前開審外自白之內容均
    不相符，且以卷附現場之屋內照片多處凌亂，而被害人案發日確有因傷就診之事
    實觀之，尤見前開證人供證之內容不符實情，尚難遽為有利於被告之認定。是被
    告前揭之所辯，無非係卸責之詞，不足採信，本件事證已臻明確，被告犯行堪以
    認定，應予依法論科。
二、核被告丙○○、甲○○等二人所為，均係犯刑法第二百七十七條第一項之普通傷
    害罪、第三百零六條第一項之侵入住宅罪、第三百五十四條之毀損罪。被告二人
    就前開數罪間，有犯意之聯絡及行為之分擔，為共同正犯。又渠等二人同時、同
    地以一行為觸犯傷害及毀損二罪名，為想像競合犯，依刑法第五十五條之規定，
    應從一重之共同傷害罪處斷。又渠等侵入住宅之目的，無非在遂行傷害等之犯行
    ，故所犯前開數罪間，有方法結果之牽連關係，應從較重之普通傷害罪處斷。爰
    審酌被告二人均無前科，素行尚佳，及因被害人積欠房租又拒不搬遷，使誤罹刑
    章，惟此民事糾紛，不思循以正常之法律途徑尋求救濟，圖以自力解決，尚難見
    容於法治社會，及迄今尚未賠償被害人之損害、犯罪後猶飾詞卸責、毫無悔意等
    一切情狀，各量處如主文所示之刑，並均諭知易科罰金之折算標準，以資懲儆。
    至於公訴人雖具體請求各量處被告等二人罰金一千元，惟本院審酌前述情形，仍
    認以量處如主文所示之刑為適當，附此敘明。
據上論斷，應依刑事訴訟法第二百九十九條第一項前段，刑法第二十八條、第二百七
十七條第一項、第三百零六條第一項、第三百五十四條、第五十五條、第四十一條，
罰金罰鍰提高標準條例第一條前段、第二條，判決如主文。
本案經檢察官馮成到庭執行職務
中      華      民      國    八十九    年    三      月      二十      日
                                      臺灣臺北地方法院刑事第七庭
                                          法  官  蔡  世  祺
右正本證明與原本無異
如不服本判決，應於判決送達後十日內，向本院提出上訴狀。
                                          書記官  李  文  椿
中      華      民      國    八十九    年    三      月      二十一    日


司法院資訊處製作；財團法人民間司法改革基金會備份。
